---
title: "Social Media"
author: "Gemni"
date: '2022-06-29'
output: html_document
---

```{r setup, include=FALSE}
knitr::opts_chunk$set(echo = TRUE)
options(scipen=999)
```

```{r}
rm(list=ls())
```

```{r}
library(dplyr)
library(readxl)
library(lubridate) #cleansing date
```

#ETL
##extraction data
```{r}
follower <- read_xlsx("IG Follower Scraping.xlsx")
post <- read_xlsx("IG post Scraping.xlsx")
```

##menghitung jumlah data berdasarkan kolom Name
```{r}
post %>% 
  group_by(Name) %>% 
  count(Name)
```


##transform data
###filtering berdasarkan brand yang harus dipilih
```{r}
df_post <- post %>% 
  group_by(Name) %>% 
  filter(Name == "Skintific Indonesia" | Name == "SOMETHINC")
```

###menghiung jumlah data berdasarkan brand yang dipilih
```{r}
df_post %>% 
  group_by(Name) %>% 
  count()
```

## cleansing
### menyesuaikan format tanggal +7 sesuai dengan jam jakarta
```{r}
df_post <- df_post %>% 
  mutate(my_date = Date + hours(7)) %>% 
  relocate (my_date, .after=Date)
```

### mencari seberapa banyak interaksi (engagement)
```{r}
ndf_post <- df_post %>% 
  mutate(Engagement = `Likes and Comment`) %>% 
  relocate(Engagement, .after = Comment) %>% 
  select(-c(`Likes and Comment`, Platform))
```

### pemilihan kolom Date dan brand pada data follower
```{r}
df_follower <- follower %>% 
  select(Date, `Skintific Indonesia`, SOMETHINC)
```

### pemindahan kolom full date setelah kolom date
```{r}
ndf_post <- ndf_post %>% 
  relocate(my_date, .after = Date) %>% 
  mutate(Date = date(Date))
```


### melakukan join data follower berdasarkan brand skintific dan somethinc
```{r}
follower_skintific_indonesia <- df_follower %>% 
  select(Date, `Skintific Indonesia`) %>% 
  select(Date, Follower = `Skintific Indonesia`) %>% 
  mutate(Name = "Skintific Indonesia")

follower_somethinc <- df_follower %>% 
  select(Date, SOMETHINC) %>% 
  select(Date, Follower = SOMETHINC) %>% 
  mutate(Name = "SOMETHINC")

final_follower <- rbind(follower_skintific_indonesia, follower_somethinc)
```


```{r}
final_follower
```


#####

##Load Data
```{r}
###install.packages("googlesheets4")


library(googlesheets4)
```

##menyambungkan API R ke Gstudio
```{r}
gs4_auth(path = "salt-gemni-key.json")

getwd()
```

##melakukan koneksi data ke spreadsheet
```{r}
gsheet <- gs4_get("https://docs.google.com/spreadsheets/d/1n-TZ4RAvIMbxeUOja7a3oFdJgCo3o6CfUKv-rgChHp4/edit#gid=1046688903")
```

#Kelompok 3

#feature engineer
##membuat kolom untuk memisahkan format jam dengan tanggal
```{r}
ndf_post <- ndf_post %>% 
  mutate(Jam = hour(my_date)) %>% 
  relocate(Jam, .after = Date)
```

##melakukan filter untuk menampilkan data hanya di tahun 2022
```{r}
ndf_post <- ndf_post %>% 
filter(Date >= as.Date("2022-01-01"),
       Date <= as.Date("2022-12-31"))
```

```{r}
ndf_post
```


#membuat kolom baru 'image' untuk menambahkan text 
```{r}
ndf_post <- ndf_post %>% 
  mutate(Image = paste0(Link,"media?size=l"))
```

#mengecek missing value seluruh data
```{r}
sum(is.na(ndf_post))
```

##mencari duplicate data berdasarkan caption

```{r}
sum(duplicated(ndf_post$Caption))
```

```{r}
ndf_post %>% 
  arrange(Engagement)
```
## menghapus postingan yang sudah tidak ada
```{r}
ndf_post <- ndf_post %>% 
  arrange(Engagement) %>% 
  filter(Link != "https://www.instagram.com/p/CdaeNZ3BinD/") %>% 
  filter(Link != "https://www.instagram.com/p/CY-k3Vjv09c/") %>% 
  filter(Link != "https://www.instagram.com/p/CcW9-j8vkOJ/") %>% 
  filter(Link != "https://www.instagram.com/tv/Ca3-aCIFaBf/") %>% 
  filter(Link != "https://www.instagram.com/p/CfAnFo0hDY-/") %>% 
  filter(Link != "https://www.instagram.com/tv/CarfJ2ohdtY/") %>% 
  filter(Link != "https://www.instagram.com/p/CfNm253vysY/") %>% 
  filter(Link != "https://www.instagram.com/p/Cb69vSELUun/") %>% 
  filter(Link != "https://www.instagram.com/p/CY-l6-8Pcq9/") %>% 
  filter(Link != "https://www.instagram.com/tv/Ce8bc6OAGBO/") %>% 
  filter(Link != "https://www.instagram.com/tv/CbPOpwsF2_g/") %>% 
  filter(Link != "https://www.instagram.com/tv/CZjYvyOh5eu/") %>% 
  filter(Link != "https://www.instagram.com/p/Ce29FdNh6d5/") %>% 
  filter(Link != "https://www.instagram.com/p/Ce29FdNh6d5/") %>% 
  filter(Link != "https://www.instagram.com/p/Ca3tQ15lVRT/") %>% 
  filter(Link != "https://www.instagram.com/p/CcM3U3QLPhN/") %>% 
  filter(Link != "https://www.instagram.com/tv/CaGme1TF14u/") %>% 
  filter(Link != "https://www.instagram.com/p/CeuXxl2Lzj_/") %>% 
  filter(Link != "https://www.instagram.com/p/Ca3pYQnFI7z/") %>% 
  filter(Link != "https://www.instagram.com/p/CcmNkQXPQbY/") 
```

```{r}
ndf_post
```


###menjawab pertanyaan 
## nomor 1

```{r}
ndf_post %>% 
  group_by(Name) %>% 
  summarize(mean(Engagement))
```
  
```{r}
ndf_post %>% 
  group_by(Date, Jam) %>% 
  arrange(desc(Engagement))
```
```{r}
ndf_post %>% 
  group_by(Jam) %>% 
  summarize(Rata2= mean(Engagement)) %>% 
  arrange(desc(Rata2))
```

```{r}
ndf_post %>% 
  group_by(Name) %>% 
  count()
  
```

```{r}
final_follower <- final_follower %>% 
  filter(Date >= as.Date("2022-01-01"),
       Date <= as.Date("2022-12-31"))
```

##check misisng value
```{r}
sum(is.na(final_follower))
```

```{r}
final_follower$Follower == 0

final_follower[final_follower$Follower == 0, ]

final_follower[final_follower$Follower == 0, ]$Follower

final_follower[final_follower$Follower == 0, ]$Follower <- 50422
```


```{r}
final_follower <- final_follower %>% 
  arrange(Name) %>% 
  mutate(diff_follower = Follower - lag(Follower))
```

```{r}
ndf_post_follower <- rbind(ndf_post, final_follower)
```

```{r}
range_write(gsheet,
            ndf_post_follower,
            sheet = "Gemni")
```



```{r}
final_follower %>% 
  group_by(Name) %>% 
  summarize(mean(Follower))
```